台灣苗栗地方法院刑事判決　　　　　　　　　　　　　九十二年度易字第五二０號
　　公　訴　人　臺灣苗栗地方法院檢察署檢察官
　　被　　　告　甲○○
右列被告因恐嚇取財等案件，經檢察官提起公訴（九十二年度偵字第二六四八號），
本院管轄之合議庭認為以簡式審判程序審理，判決如左：
    主  文
甲○○共同意圖為自己不法之所有，以恐嚇使人將本人之物交付，未遂，處有期徒刑
拾月，扣案之門號為0000000000號之行電話壹支，沒收；又共同對於公務
員依法執行職務時，施強暴，處有期徒刑壹年，扣案之強力探照燈壹組，沒收。應執
行有期徒刑壹年陸月，緩刑伍年。扣案之門號為0000000000號之行動電話
壹支、強力探照燈壹組，均沒收
    事  實
一、甲○○係黃建祥之同居人（黃建祥部分另行偵辦），黃建祥意圖為自己不法之所
    有，於九十二年六月二十四日傍晚至同月二十七日上午六時許間之某時，在苗栗
    縣頭份鎮○○路三二號前，竊取乙○○所有之車號ＴＭ－五一三三號自用小客車
　　乙部，得手後並將該車置於苗栗縣後龍鎮○○路三二八號前。甲○○明知該車為
  　竊來之贓車，竟與黃建祥共同意圖為自己不法之所有，自九十二年六月二十七日
    中午十二時許至晚間九時十分許，先後四次接續由黃建祥以其所有之門號000
　　0000000號行動電話撥打車主乙○○之門號0000000000號行動
  　電話，由黃建祥向乙○○恐嚇稱：「你家住哪裏我知道，我不怕你逃走，不怕你
　　不付錢」等語，並要求乙○○將贖款新台幣（下同）一萬五千元置於苗栗縣造橋
  　鄉農會龍昇辦事處對面之黃色號誌燈下。惟乙○○於同日中午即報警，並由警埋
　　伏尾隨，再於同日晚間九時三十分許依約將一萬五千元置於上述黃色號誌燈下。
  　黃建祥於是時駕駛車號ＣＰ－五七六二號自用小客車，搭載甲○○，於該處附近
　　徘徊，甲○○並一度下車目視搜尋放置贖款位置後再上車，此時苗栗縣警察局頭
  　份分局之埋伏警員即駕駛車號Ｒ三－八五四○號偵防車趨前，並由警員黃顯能、
　　黃榮聖下車表明身分，甲○○、黃建祥二人始取款未遂。黃建祥即基於妨害公務
　  之犯意，駕車衝撞黃顯能、黃榮聖，惟其二人機警跳開，黃建祥之車遂撞及上開
    偵防車，再沿苗十四線往苗栗市方向逃逸。警員張松廣見狀乃駕上
　　開偵防車在後追捕，途中，甲○○與黃建祥共同基於妨害公務之犯意聯絡，由甲
　  ○○以車上之強力探照燈照射後方之偵防車，而對依法執行職務之警員張松廣施
    以強暴以利其二人逃逸。嗣於同日晚間十時三十分許，警員張松廣在苗栗縣苗栗
    市○○路行政院衛生署苗栗醫院停車場車將黃建祥所駕之車攔下，惟黃建祥乘隙
　　脫逃（其所著脫鞋一雙則遺留現場），甲○○則遭逮捕，警方並於黃建祥所駕上
　  開車號ＣＰ－五七六二號自用小客車上起獲扣得黃建祥所有上開門號00000
    00000號行動電話一支、強力探照燈一組。
二、案經苗栗縣警察局頭份分局移送臺灣苗栗地方法院檢察署檢察官偵查起訴。
    理  由
一、右開事實業據被告甲○○坦承不諱，核與被害人乙○○、證人即警員張松廣證述
    之情節相符，並有照片三十張、內政部警察署刑事警察局九十二年七月十五日刑
　　紋字第○九二○一二八三七三號鑑驗書附卷及行動電話一支、強力探照燈一組、
  　脫鞋一雙扣案可稽，事證明確，被告甲○○犯行洵堪認定。
二、核被告甲○○所為，係犯刑法第三百四十六條第一項、第三項之恐嚇取財未遂罪
    、同法第一百三十五條第一項之妨害公務罪。被告甲○○、黃建祥二人間有犯意
    之聯絡，行為之分擔，均為共同正犯。被告所犯上開二罪間，犯意各別，罪名不
    同，應分論併罰。被告已著手恐嚇犯罪行為之實行尚未取得價款而不遂，為未遂
    犯，爰依刑法第二十六條規定減輕其刑。爰審酌被告甲○○犯罪之動機、手段、
    所生危害及犯後坦承犯行，被告黃建祥為始作蛹者及參酌公訴人之求刑等一切情
    狀，分別量處如主文所示之刑，並定其應執行刑。次查被告未曾受有期徒刑以上
    刑之宣告，有台灣高等法院被告全國前案紀錄表及台灣苗栗地方法院檢察署刑案
    資料查註紀錄表附卷可稽，其因一時失慮致罹刑章，經此科刑教訓，當已足資警
    惕，應無再犯之虞，本院參酌右揭量刑應斟酌事項，因認前所宣告之刑，均以暫
    不執行為適當，爰併予宣告緩刑五年，以啟自新。扣案之門號為0000000
　  000號之行動電話壹支、強力探照燈壹組，係被告等共同被告黃建祥所有，供
    犯罪用之物，應依刑法第三十八條第一項第二款宣告沒收。
據上論斷，應依刑事訴訟法第二百九十九條第一項前段、第二百七十三條之一第一項
，刑法第二十八條、第三百四十六條第一項、第三項、第一百三十五條第一項、第二
十六條、第三十八條第一項第二款、第七十四條第一款、第五十一條第五款，罰金罰
鍰提高標準條例第一條前段，判決如主文。
本案經檢察官洪清秀到庭執行職務。
中　　　華　　　民　　　國　　九十三　　年　　　一　　　月　　 十九 　　日
                                      臺灣苗栗地方法院刑事庭
                                          法  官  姚  銘  鴻
右正本證明與原本無異。
如不服本判決，應於判決送達後十日內向本院提出上訴狀 (應附繕本)，上訴於臺灣
高等法院台中分院。
                                          書記官  劉  秋  雯
中　　　華　　　民　　　國　　九十三　　年　　　一　　　月　　 十九 　　日
附錄本判決論罪科刑法條：
中華民國刑法第三百四十六條第一項、第三項：
(單純恐嚇罪)
意圖為自己或第三人不法之所有，以恐嚇使人將本人或第三人之物交付者，處六月以
上五年以下有期徒刑，得併科一千元以下罰金。
前二項之未遂犯罰之。
中華民國刑法第一百三十五條第一項：
對於公務員依法執行職務時，施強暴脅迫者，處三年以下有期徒刑、拘役或三百元以
下罰金。
